臺灣桃園地方法院交通事件裁定　　　　 96年度交聲字第694號
原處分機關　交通部公路總局新竹區監理所
異議人即
受處分人　　甲○○
上列受處分人因違反道路交通管理處罰條例案件，對於交通部公
路總局新竹區監理所民國96年10月9 日所為之處分（原處分案號
：壢監裁字第裁53-DB0000000號），聲明異議，本院裁定如下：
    主  文
異議駁回。
    理  由
一、異議意旨略以：伊於民國96年8月26日23時20分許行經罰單
    上所述地點，遭大溪分局警察從後方攔下稱伊闖紅燈，且態
    度惡劣，伊記得從警察要伊停車的地方和伊違規的路口已經
    相隔一段距離，且警察停車時是先攔路旁之行人，看伊車子
    停著不動才攔伊的，所以伊對違規不服，希望法律還伊公道
    ，如果真有違規，請開單警察舉證等語。
二、經查：異議人於96年8 月26日，駕駛車牌號碼3908－RY號自
    小客車，行經大溪鎮武陵橋西端，由台三線左轉崎頂，違規
    闖紅燈左轉而經警舉發一節，有桃園縣政府警察局舉發違反
    道路交通管理事件通知單、交通部公路總局新竹區○○○○
    ○道路交通管理事件壢監裁字第裁53-DB0000000號號裁決書
    及桃園縣政府警察局大溪分局96年9 月17日溪警分交字第09
    62026873號函各一紙在卷可憑（詳本院卷第11頁、第5 頁、
    第13頁），而依當日舉發之警員即證人孔令文於96年12月28
    日於本院證述：「（問：本件違規處理情形？）96年8 月26
    日我執行22時至24時的巡邏勤務，在武陵橋西端我的前方我
    發現異議人的車違規左轉往崎頂的上坡路段行駛，因為崎頂
    上坡路段是二線道，我跟異議人示警停在路邊，我說這邊路
    段太小，所以我在介壽路及員林路1 段的交叉路口等異議人
    ，然後我跟異議人拿駕、行照開單。」、「（問：你在取締
    異議人之前你有無取締路旁行人違規？）沒有。」、「（問
    ：該處有無號誌？）該處號誌在當天是正常的紅綠燈，我不
    知道異議人是否疏於注意而未看到。」等語（見本院第19頁
    、第20頁訊問筆錄），且異議人於96年12月28日於本院供稱
    ：「我記得那天我朋友喝醉酒，我是去載朋友，我開我朋友
    的車，我沒有喝酒，我在該處迴轉要往桃園，我迴轉我知道
    有巡邏車在後面，後來我知道警察有示警，我想說我又沒有
    違規，所以我就停下來，警察說我有闖紅燈，但我說沒有，
    警說這邊不方便，要了我的證件叫我到前面等，而且當時警
    察有攔停路人。當時我確實由台三線左轉往崎頂方向，我確
    定沒有看到號誌燈有亮，因為有時候晚上紅綠燈會變成閃黃
    燈，而且我當時知道巡邏車在後面，所以我不致於闖紅燈，
    我確定我沒有注意到任何號誌。」、「我記得當時我上坡時
    ，有1 位警察是要攔1 個路人，不是今天到庭的警察。」等
    語，綜上可知，當日舉發之警員即證人孔令文已明確目睹異
    議人由台三線左轉崎頂，違規闖紅燈左轉之情形，因為崎頂
    上坡路段是二線道，故警員示意異議人至前方介壽路及員林
    路1 段的交叉路口開單，縱有取締行人亦係同時值勤之另位
    警員，而異議人雖明知巡邏車在後面，惟恐係疏於注意而未
    看到號誌等情，應堪認定，足證異議人辯稱其並未闖紅燈等
    情，尚難遽採。
三、按「汽車駕駛人，行經有燈光號誌管制之交岔路口闖紅燈者
    ，處新臺幣一千八百元以上五千四百元以下罰鍰」，又「有
    第五十三條情形之一者，記違規點數三點」，道路交通管理
    處罰條例第53條第1項、第63條第1項分別定有明文。異議人
    於行經上開路口違規闖紅燈，原處分機關據以處罰罰鍰新台
    幣2,700元，並記違規點數3點，依法並無不合，異議人聲明
    異議，辯稱有時候晚上紅綠燈會變成閃黃燈，而未闖紅燈云
    云，並無理由，應駁回其異議。
四、據上論斷，應依道路交通案件處理辦法第19條，裁定如主文
    。
中　　華　　民　　國　　96　　年　　12　　月　　31　　日
                  交通法庭      法　官　宣玉華
上正本證明與原本無異。
如不服本裁定，應於裁定送達後5日內向本院提出抗告狀。
                                書記官  楊郁馨
中　　華　　民　　國　　96　　年　　12　　月　　31　　日
